# IPO 报表研发费低于高新技术企业标准，

提问人：song2003921 时间：2019-11-05 13:04:35
高新企业甲公司申报 IPO，经调整后申报期研发费低于高新技术企业标准，各期报表还能用 15% 的税率吗？

回答人：chenyiwei
首先，关键是确保研发费用核算的准确性和真实性，符合会计准则规定。例如对于基于客户合同的受托研发项目，其研发支出应计入合同成本，而不是管理费用或研发费用。
如果经调整后申报期研发费（包含在合同成本中核算的研发费）低于高新技术企业标准，则存在被追缴税款的风险，且前期按 15% 税率计算所得税费用属于重大前期差错，应予以更正，并考虑滞纳金、罚款等相关风险。另外，这样处理导致前期原始报表与申报报表差异较大的，应考虑相关年度是否仍适合于作为申报期。

提问人：song2003921 时间：2019-11-11 06:30:11
陈老师，“... 申报期研发费（包含在合同成本中核算的研发费）...”，这个标准是哪个文件规定的？还是各地税务局自己掌握的尺度？

回答人：chenyiwei
看各地掌握尺度。